# 结构性存款的列报问题

提问人：星晴 jy 时间：2022-01-18 19:54:45
公司在同一家银行于同一天购买了 2 项结构性存款的理财产品，两项结构性存款的相同之处有：①结构性存款的起息日均为 2021 月 12 月 16 日，到期日为 2022 年 4 月 6 日，观察日为 2022 年 3 月 31日；②收益计算基础为实际存款天数/365天；③挂钩标的：欧元兑美元即期汇率；④期初价格：起息日当日的挂钩标的定盘价格；⑤观察价格：观察日当日的挂钩标的的定盘价格；
不同之处：结构性存款A的障碍价格=期初价格+0.0485；产品结构为：①如果在观察日，挂钩标的观察价格低于或等于障碍价格，产品到期最高年化收益率为3.75%；②如果在观察日，挂钩标的观察价格高于障碍价格，产品到期最高年化收益率为1.35%。
结构性存款B的障碍价格=期初价格-0.043；产品结构为：①如果在观察日，挂钩标的观察价格高于或等于障碍价格，产品到期最高年化收益率为3.75%；②如果在观察日，挂钩标的观察价格低于障碍价格，产品到期最高年化收益率为1.35%。
项 目目 组处 理理：：
（ 1 ）项目组认为，这两项结构性存款是分 2 个合同签署，虽然条款设计方面存在明显的对应关系，仍应作为两项独立金融工具分别进行会计处理；
（ 2 ）查询欧元兑美元即期汇率，期初价格为1.13，且最近 1 年欧元兑美元即期汇率均高于结构性存款B的障碍价格1.087，但有低于也有高于结构性存款A的障碍价格1.1785，概率不确定。故将这 2 项结构性存款均作为以公允价值计量且其变动计入当期损益的金融资产。
（ 3 ）对于上述两项结构性理财产品 ，是否需测算起息日至资产负债表日的利息，如需测算，该用什么利率测算，收益是否计入公允价值变动损益科目核算？
请 教教 陈 版版，， 项 目目 组对 于于（（ 1 ）（）（ 2 ））的的 处 理是否合理，， 对 于于（（ 3 ））中的利息如何 测 算算，，如何如何 进 行行 账务处 理理？？

回答人：chenyiwei
（ 1 ）（ 2 ）项目组的观点基本合理。
（ 3 ）需测算起息日至资产负债表日的利息，体现在公允价值变动中，主要依据是对挂钩指标（汇率）后续观察期内波动的估计，也可以请发行该产品的银行提供估值信息。

提问人：心海拂清 风 时间：2022-05-23 21:00:51
陈版，请教下结构性存款的收益有计入公允价值变动损益的也有计入投资收益的，理财产品呢？还是只要计入交易性金融资产公允价值变动都要计入公允价值变动损益？您结构性存款和理财产品公允价值变动的区别依据和标准是什么？两者分别计入利润表那个科目更合适？谢谢！

回答人：chenyiwei
理论上都是先计入公允价值变动损益，结算时转入投资收益。

提问人：leahlie 时间：2022-06-14 17:46:06
请教陈版，前期已经确认的 公允价值变动 需要都最后 结转到 投资收益 吗？可以不结转吗？

回答人：chenyiwei
新准则没有一定要求结转，但个人倾向于结转。